【裁判字號】    98,訴,611
【裁判日期】    980515
【裁判案由】    槍砲彈藥刀械管制
【裁判全文】
臺灣板橋地方法院刑事判決               98年度訴字第611號
公  訴  人  臺灣板橋地方法院檢察署檢察官
被      告  甲○○
上列被告因違反槍砲彈藥刀械管制條例案件，經檢察官提起公訴
（97年度偵字第24890 號），被告於本院準備程序中就被訴事實
為有罪之陳述，經詢問當事人意見，合議庭裁定由受命法官依簡
式審判程序獨任審理，本院判決如下：
    主  文
甲○○未經許可，持有子彈，累犯，處有期徒刑伍月，併科罰金
新臺幣貳萬元，有期徒刑如易科罰金，罰金如易服勞役，均以新
臺幣壹仟元折算壹日。扣案具殺傷力之口徑五點五六公釐制式子
彈顆均沒收。
    事  實
一、甲○○前於民國94年間，因違反槍砲彈藥刀械管制條例案件
    ，經臺灣桃園地方法院以94年度訴字第585 號判處有期徒刑
    1 年5 月、併科罰金新臺幣10萬元、緩刑5 年確定，嗣緩刑
    遭撤銷；復於94年間因竊盜案件，經同法院以94年度壢簡字
    第799 號判處有期徒刑5 月確定，上開2 罪再經同法院裁定
    合併定應執行刑為有期徒刑1 年8 月、併科罰金新臺幣10萬
    元確定，於96年6 月20日執行完畢釋放。詎仍不知悔改，明
    知未經主管機關許可，不得持有槍砲彈藥刀械管制條例管制
    之違禁物，竟未經許可，基於持有具殺傷力子彈之犯意，於
    97年6 、7 月間某日（起訴書誤載為97年2 月間某日，業經
    公訴人於本院審理時更正），在臺北縣樹林市○○街「力行
    環保公司」倉庫旁小水溝內（起訴書誤載為「力行環保公司
    」宿舍之倉庫內，業經公訴人於本院審理時更正），拾獲具
    殺傷力之口徑5.56公釐制式子彈5 顆，即將之藏放在其位於
    臺北縣泰山鄉○○路○ 段392 號4 樓居所房間內而持有之。
    嗣於97年8 月24日9 時38分許，在上開居所為警查獲，並扣
    得前開子彈5 顆。
二、案經臺北縣政府警察局新莊分局報請臺灣板橋地方法院檢察
    署檢察官偵查起訴。
    理  由
一、按本件被告甲○○所犯係死刑、無期徒刑、最輕本刑為3 年
    以上有期徒刑以外之罪，其於準備程序中就前揭被訴事實為
    有罪之陳述，經受命法官告知簡式審判程序之旨，並聽取被
    告與公訴人之意見後，本院認無不得或不宜改依簡式審判程
    序進行之處，爰依刑事訴訟法第273 條之1 第1 項，裁定本
    件由受命法官獨任進行簡式審判程序，合先敘明。
二、上揭事實，業據被告於警、偵訊及本院審理時坦承不諱，並
    有查獲照片4 張附卷可稽，且扣案之子彈5 顆，經鑑定結果
    ，認均係口徑5.56公釐制式子彈，採樣2 顆試射，可擊發，
    認均具殺傷力，有內政部警政署刑事警察局97年9 月4 日刑
    鑑字第0970129624號槍彈鑑定書1 份在卷可考，則上開制式
    子彈5 顆，均係槍砲彈藥刀械管制條例第4 條第1 項第2 款
    所稱之彈藥無誤。從而，被告自白核與事實相符，本件事證
    明確，其犯行洵堪認定。
三、核被告所為，係犯槍砲彈藥刀械管制條例第12條第4 項未經
    許可，持有子彈罪。被告曾有如犯罪事實欄所示之論罪科刑
    前科，此有臺灣高等法院被告前案紀錄表在卷可憑，其於有
    期徒刑執行完畢後5 年內，故意再犯本件有期徒刑以上之罪
    ，為累犯，應依刑法第47條第1 項規定加重其刑。爰審酌被
    告曾有違反槍砲彈藥刀械管制條例之前科，竟仍不知警惕，
    復任意持有前開具殺傷力之子彈，對社會治安有潛在之危險
    性，惟念其未曾持該子彈犯罪，尚未造成重大之危害，且子
    彈數量非鉅等一切情狀，量處如主文所示之刑，併科罰金新
    臺幣2 萬元，並諭知有期徒刑易科罰金及罰金易服勞役之折
    算標準。扣案未試射具殺傷力之口徑5.56公釐制式子彈3 顆
    ，均係槍砲彈藥刀械管制條例第4 條第1 項第2 款所列物品
    ，乃未經許可不得持有之違禁物，不問屬於犯罪行為人與否
    ，均應依刑法第38條第1 項第1 款規定宣告沒收。至送鑑定
    時試射之口徑5.56公釐制式子彈2 顆，雖具殺傷力，但試射
    後已不存在，其所留彈頭、彈殼，並非違禁物，無庸併予宣
    告沒收，併此敘明。
據上論斷，應依刑事訴訟法第273 條之1 第1 項、第284 條之1
、第299 條第1 項前段，槍砲彈藥刀械管制條例第12條第4 項，
刑法第11條前段、第47條第1 項、第41條第1 項前段、第42條第
3 項前段、第38條第1 項第1 款，判決如主文。
本案經檢察官黃明絹到庭執行職務。
中    華    民    國    98    年    5     月    15    日
                    刑事第十九庭  法  官  楊筑婷
上列正本證明與原本無異。
如不服本判決，應於判決送達後10日內敘明上訴理由，向本院提
出上訴狀 (應附繕本) ，上訴於臺灣高等法院。其未敘述上訴理
由者，應於上訴期間屆滿後20日內向本院補提理由書「切勿逕送
上級法院」。
中    華    民    國    98    年    5     月    15    日
                                  書記官  林怡君
附錄本判決論罪科刑之法條：
槍砲彈藥刀械管制條例第12條
未經許可，製造、販賣或運輸子彈者，處1 年以上7 年以下有期
徒刑，併科新臺幣500 萬元以下罰金。
未經許可，轉讓、出租或出借子彈者，處6 月以上5 年以下有期
徒刑，併科新臺幣300 萬元以下罰金。
意圖供自己或他人犯罪之用，而犯前二項之罪者，處3 年以上10
年以下有期徒刑，併科新臺幣700 萬元以下罰金。
未經許可，持有、寄藏或意圖販賣而陳列子彈者，處5 年以下有
期徒刑，併科新臺幣300 萬元以下罰金。
第1 項至第3 項之未遂犯罰之。


司法院資訊處製作；財團法人民間司法改革基金會備份。
